pt-BR: Casa e jardim > Eletrodomésticos > Controle climático > Climatizadores evaporativos: Climatizadores evaporativos portáteis; Resfriadores evaporativos de telhado; Climatizadores evaporativos montados em janela
nl: Huis en tuin > Huishoudelijke apparaten > Klimaatregeling > Dampkoelers: Draagbare dampkoelers; Dakgemonteerde verdampingskoelers; Raamgemonteerde dampkoelers
fr: Maison et jardin > Appareils électroménagers > Chauffage et climatisation > Climatiseurs à évaporation: Climatiseurs à évaporation portables; Refroidisseurs évaporatifs montés sur le toit; Climatiseurs à évaporation montés sur fenêtre
ja: ホーム・ガーデン > 家電 > 冷暖房空調設備 > 蒸発式冷却器: ポータブル蒸発式冷却器; 屋根設置型蒸発式冷却器; 窓取付型蒸発式冷却器
ro-RO: Casă și grădină > Electrocasnice > Aparate de climatizare > Răcitoare cu evaporare: Răcitoare cu evaporare portabile; Răcitoare evaporative cu montare pe acoperiș; Răcitoare cu evaporare montate pe fereastră
sl-SI: Dom in vrt > Gospodinjski aparati > Naprave za nadzor klime > Naprave za hlajenje z izparevanjem: Prenosne naprave za hlajenje z izparevanjem; Strešne naprave za hlajenje z izparevanjem; Okenske naprave za hlajenje z izparevanjem
pl: Dom i ogród > Sprzęt AGD > Ogrzewanie, wentylacja i klimatyzacja > Systemy chłodzenia wyparnego: Przenośne systemy chłodzenia wyparnego; Chłodnice ewaporacyjne montowane na dachu; Okienne systemy chłodzenia wyparnego
hr-HR: Dom i vrt > Kućanski aparati > Uređaji za kontrolu klime > Evaporacijski uređaji za hlađenje: Prijenosni evaporacijski uređaji za hlađenje; Evaporacijski uređaji za hlađenje montirani na krov; Evaporacijski uređaji za hlađenje montirani na prozor
zh-TW: 居家和庭園 > 家用電器 > 空調設備 > 蒸發式冷卻器: 攜帶型蒸發式冷卻器; 屋頂安裝式蒸發冷卻器; 窗式蒸發式冷卻器
fi: Koti ja puutarha > Kodinkoneet > Ilmastointi > Haihdutusjäähdyttimet: Kannettavat haihdutusjäähdyttimet; Katolle asennettavat haihdutusjäähdyttimet; Ikkunaan asennettavat haihdutusjäähdyttimet
lt-LT: Namai ir sodas > Buitinė technika > Klimato kontrolės prietaisai > Gariniai aušintuvai: Nešiojamieji gariniai aušintuvai; Ant stogo montuojami gariniai aušintuvai; Ant lango montuojami gariniai aušintuvai
da: Hjem og have > Husholdningsapparater > Klimakontroludstyr > Vandkøleanlæg: Transportable vandkøleanlæg; Tagmonterede fordampningskølere; Vinduesmonterede vandkøleanlæg
hu: Otthon és kert > Háztartási gépek > Klímaszabályozási készülékek > Párolgásos hűtők: Hordozható párolgásos hűtők; Tetőre szerelhető párologtató hűtők; Ablakra szerelhető párolgásos hűtők
th: บ้านและสวน > เครื่องใช้ภายในบ้าน > อุปกรณ์ควบคุมสภาพอากาศ > เครื่องทำความเย็นแบบระเหย: เครื่องทำความเย็นแบบระเหยแบบพกพา; เครื่องทำความเย็นแบบระเหยติดตั้งบนหลังคา; เครื่องทำความเย็นแบบระเหยแบบติดหน้าต่าง
ru: Дом и сад > Бытовая техника > Климатическая техника > Испарительные охладители: Портативные испарительные охладители; Испарительные охладители, устанавливаемые на крыше; Оконные испарительные охладители
bg-BG: Дом и градина > Домакински уреди > Уреди за контрол на климата > Изпарителни охладители: Преносими изпарителни охладители; Покривни изпарителни охладители; Изпарителни охладители за прозорец
ko: 가정/원예 용품 > 가전 제품 > 냉난방 가전 > 증발식 냉각기: 이동식 증발식 냉각기; 지붕 장착형 증발식 쿨러; 창문 설치식 증발식 냉각기
tr: Ev ve Bahçe > Ev Aletleri > Hava Kontrol Aygıtları > Buharlı Soğutucular: Taşınabilir Buharlı Soğutucular; Çatı Tipi Buharlaşmalı Soğutucular; Pencereye Monte Buharlı Soğutucular
it: Casa e giardino > Dispositivi elettrodomestici > Controllo climatizzazione > Refrigeratori a evaporazione: Raffreddatori a evaporazione portatili; Raffreddatori a evaporazione da tetto; Raffreddatori a evaporazione a finestra
zh-CN: 家居与园艺 > 家用电器 > 环境调节设备 > 蒸发冷却器: 便携式蒸发冷却器; 屋顶式蒸发冷却器; 窗式蒸发冷却器
vi: Nhà và vườn > Thiết bị gia dụng > Thiết bị điều hòa không khí > Giàn lạnh dạng bay hơi: Giàn lạnh dạng bay hơi di động; Máy Làm Mát Bay Hơi Gắn Trên Mái; Giàn lạnh dạng bay hơi gắn trên cửa sổ
es: Casa y jardín > Electrodomésticos > Control del clima > Enfriadores por evaporación: Enfriadores por evaporación portátiles; Enfriadores evaporativos de techo; Enfriadores por evaporación montados en ventana
el: Σπίτι & κήπος > Οικιακές συσκευές > Συσκευές ελέγχου κλίματος > Ψύκτες εξάτμισης: Φορητοί ψύκτες εξάτμισης; Εξατμιστικοί ψύκτες οροφής; Ψύκτες εξάτμισης που τοποθετούνται σε παράθυρο
sk-SK: Dom a záhrada > Domáce spotrebiče > Klimatizačné spotrebiče > Odparovacie chladiče: Prenosné odparovacie chladiče; Strešné odparovacie chladiče; Odparovacie chladiče namontované na okne
en: Home & Garden > Household Appliances > Climate Control Appliances > Evaporative Coolers: Portable Evaporative Coolers; Roof-Mounted Evaporative Coolers; Window-Mounted Evaporative Coolers
pt-PT: Casa e jardim > Eletrodomésticos > Equipamento de controlo climático > Climatizadores por evaporação: Climatizadores por evaporação portáteis; Climatizadores por evaporação de telhado; Climatizadores por evaporação de parede
cs: Dům a zahrada > Domácí spotřebiče > Klimatizační zařízení > Odpařovací ochlazovače vzduchu: Přenosné odpařovací ochlazovače vzduchu; Odpařovací ochlazovače vzduchu montované na střechu; Odpařovací ochlazovače vzduchu montované na okna
de: Heim & Garten > Haushaltsgeräte > Klimatisierung > Verdunstungskühler: Tragbare Verdunstungskühler; Dachmontierte Verdunstungskühler; Fenstermontierte Verdunstungskühler
sv: Hem och trädgård > Hushållsapparater > Apparater för klimatkontroll > Förångarkylare: Portabla förångarkylare; Takmonterade förångarkylare; Fönstermonterade förångarkylare
nb: Hjem og hage > Husholdningsapparater > Klimakontrollapparater > Fordampningskjølere: Bærbare fordampningskjølere; Takmonterte fordampningskjølere; Vindusmonterte fordampningskjølere